【裁判字號】    98,上訴,3120
【裁判日期】    980805
【裁判案由】    違反毒品危害防制條例
【裁判全文】
臺灣高等法院刑事判決                98年度上訴字第3120號
上  訴  人
即  被  告  甲○○
上列上訴人因違反毒品危害防制條例案件，不服臺灣新竹地方法
院98年度審訴字第364號，中華民國98年6月22日第一審判決（起
訴案號：臺灣新竹地方法院檢察署98年度毒偵字第 480號），提
起上訴，本院判決如下：
    主  文
上訴駁回。
    理  由
一、按「依本編（協商程序）所為之科刑判決，不得上訴。但有
    第四百五十五條之四第一項第一款、第二款、第四款、第六
    款、第七款所定情形之一，或協商判決違反同條第二項之規
    定者，不在此限。」刑事訴訟法第四百五十五條之十第一項
    定有明文。次按「協商判決之上訴，除本編有特別規定外，
    準用第三編第一章及第二章之規定。」「第二審法院認上訴
    有不合法律上程式或法律上不應准許，或其上訴權已喪失之
    情形者，應以判決駁回之。」此觀刑事訴訟法第 455條之11
    第1項、第367條前段至明。準此，協商程序所為之科刑判決
    ，除有刑事訴訟法第455條之4第1項第1款：於法院協商訊問
    程序終結前，被告撤銷協商合意或檢察官撤回協商聲請者；
    第2款：被告協商之意思非出於自由意志者；第4款：被告所
    犯之罪非第455條之2第1項所定得以協商判決者；第6款：被
    告有其他較重之裁判上一罪之犯罪事實者；第 7款：法院認
    應諭知免刑或免訴、不受理者情形之一，及違反同條第 2項
    「法院應於協商合意範圍內為判決；法院為協商判決所科之
    刑，以宣告緩刑或二年以下有期徒刑、拘役或罰金為限」之
    規定者外，不得上訴。
二、上訴意旨略以：被告現有正當工作，更須負擔家庭經濟來源
    之重任，且被告必會痛改惡習，懇請給予被告較輕之刑責云
    云。
三、經查：本件上訴人即被告甲○○所犯施用第一級毒品罪，於
    98年6月8日原審法院行準備程序時坦承不諱（見原審卷第21
    頁），檢察官乃於同日聲請原審法院同意於審判外進行協商
    程序，同日檢察官與被告達成合意，被告並表示同意檢察官
    之求刑刑度：施用第一級毒品罪，願受有期徒刑 7月。復陳
    稱其係出於自由意志達成協商合意屬實（見原審卷第26頁背
    面、第27頁）。原審法院並依法當庭告知上訴人認罪之罪名
    ，及「一、如適用協商程序判決，上訴人喪失受法院依通常
    程序公開審判、保持緘默、與證人對質或詰問證人之權利。
    二、法院如依協商程序合意而為判決時，除有刑事訴訟法第
    455條之4第1項第1款、第2款、第4款、第6款、第7款所定情
    形之一者，或協商判決違反同條第 2項之規定得為上訴理由
    之情形外，不得上訴」等旨，並經被告表示充分了解原審法
    院所告知之事項，均據被告於筆錄內簽名確認無訛。且法院
    所踐行之訴訟程序均依法律規定，本案尚有公設辯護人在場
    協助進行協商程序，已充分保護被告之權益。原審法院依協
    商合意範圍內，判處被告如原判決主文所示之罪刑，核無違
    誤。被告前揭上訴理由，核與刑事訴訟法第455條之10第1項
    但書之要件不符。本件原審協商判決既無刑事訴訟法第 455
    條之10第 1項但書所定之情形之一，揆諸首揭說明，自屬不
    得上訴。被告就施用第一級毒品罪提起上訴，為法律上不應
    准許，應予駁回，並不經言詞辯論為之。
據上論斷，應依刑事訴訟法第 455條之11第1項、第367條前段、
第372條，判決如主文。
中    華    民    國    98    年    8     月    5     日
                  刑事第七庭  審判長法  官  陳晴教
                                    法  官  楊智勝
                                    法  官  游紅桃
以上正本證明與原本無異。
除有刑事訴訟法第455條之10第1項但書情形外，不得上訴。
                                    書記官  戴伯勳
中    華    民    國    98    年    8     月    5     日
附錄：本案論罪科刑法條全文
毒品危害防制條例第10條
施用第一級毒品者，處 6 月以上 5 年以下有期徒刑。
施用第二級毒品者，處 3 年以下有期徒刑。


司法院資訊處製作；財團法人民間司法改革基金會備份。
